【裁判字號】    98,交簡上,236
【裁判日期】    981223
【裁判案由】    公共危險
【裁判全文】
臺灣臺北地方法院刑事判決           98年度交簡上字第236號
上  訴  人  臺灣臺北地方法院檢察署檢察官
被      告  乙○
上列上訴人因被告公共危險案件，不服本院簡易庭98年度北交簡
字第868號，中華民國98年10月8日第一審簡易判決（聲請簡易判
決處刑案號：98年度撤緩偵字第98號），提起上訴，本院管轄之
第二審合議庭，認應適用通常程序審判，自為第一審判決如下：
    主    文
原判決撤銷。
本件公訴不受理。
    理    由
一、聲請簡易判決處刑意旨略以：被告乙○於民國96年11月12日
    18時35分，騎乘車牌號碼CRH-632號重型機車，沿臺北市○
    ○區○○路由西往東方向行駛，應注意車前狀況並採取必要
    之安全措施，而依當時之狀況並無不能注意之情形，竟疏於
    注意，貿然向前行駛，途經該路36號前，不慎撞擊沿行人穿
    越道行駛由甲○○所騎乘車牌號碼CVB-602號重型機車，致
    甲○○人車倒地受有左側橈骨骨折傷害（過失傷害犯行部分
    另經檢察官為不起訴處分）。詎被告乙○於肇事致甲○○受
    傷後，竟未停車查看，亦未報警處理或召救護車救助傷患，
    即逕行騎車逃逸，幸有途經之機車騎士鄭其政記下車號報警
    處理，始循線查獲上情。因認被告涉犯刑法第185條之4駕駛
    動力交通工具肇事逃逸罪嫌等語。
二、按起訴之程序違背規定者，法院應諭知不受理之判決，並得
    不經言詞辯論為之，刑事訴訟法第303條第1款及第307條分
    別定有明文。次按被告於緩起訴期間內，有刑事訴訟法第25
    3條之3第1項各款情形之一者，檢察官得依職權或依告訴人
    之聲請撤銷原處分，繼續偵查或起訴；檢察官依刑事訴訟法
    第253條之3規定為撤銷緩起訴，應製作處分書敘述其處分之
    理由，並應以正本送達於告訴人、告發人、被告及辯護人；
    被告接受撤銷緩起訴處分書後，得於7日內以書狀敘述不服
    之理由，經原檢察官向直接上級法院檢察署檢察長或檢察總
    長聲請再議，刑事訴訟法第253條之3第1項、第255條第1項
    、第2項、第256條之1第1項分別定有明文。是被告經檢察官
    為緩起訴處分確定者，於緩起訴期間內，檢察官於符合刑事
    訴訟法第253條之3第1項3款事由之一，固得依職權或依告訴
    人之聲請撤銷原處分，繼續偵查或起訴，惟須將該撤銷處分
    書送達被告，使被告得對該撤銷處分書聲請再議。檢察官尚
    不得於緩起訴期間內，在撤銷原緩起訴處分未確定前，即對
    同一案件（指同一被告之事實上同一案件）再行起訴，而使
    撤銷緩起訴處分程序及被告得聲請再議之規定形同具文，故
    檢察官若對業經為緩起訴處分確定之同一案件（指被告同一
    之事實上同一案件），於緩起訴期間內，未踐行上揭法定撤
    銷緩起訴處分程序而逕行起訴，其起訴程序自屬違背規定，
    法院應依刑事訴訟法第303條第1款規定諭知不受理之判決。
    次按，送達文書，除本章有特別規定外，準用民事訴訟法之
    規定，刑事訴訟法第62條定有明文；又對於在軍隊或軍艦服
    役之軍人為送達者，應囑託該管軍事機關或長官為之，民事
    訴訟法第129條亦有明定。
三、經查，本件被告涉有前揭公共危險罪嫌，前經檢察官訊問後
    ，被告坦白犯行，檢察官乃於96年12月27日對被告為緩起訴
    處分，並依刑事訴訟法第253條之2第1項第5款之規定，命其
    應於緩起訴處分確定1年10個月內，向指定之公益團體、地
    方自治團體或社區提供60小時之義務服務。然因被告於緩起
    訴期間前，即96年10月19日12時55分許，騎乘車牌號碼CRH-
    632號重型機車，行經臺北市○○區○○路4段245巷32弄與
    東興路交岔路口時，因紅燈右轉為交通員警攔停取締，其為
    免刑事案件遭警查緝，竟向警員佯稱其係「謝翔安」，並謊
    報不實之個人資料等舉措，涉犯行使偽造私文書罪嫌，經本
    院於97年4月23日以97年度簡字第1585號判處有期徒刑3月，
    檢察官因而依職權撤銷上開緩起訴處分等情，業經本院核閱
    相關偵查卷宗無訛，並有臺灣臺北地方法院檢察署96年度偵
    字第25929號緩起訴處分書及同署98年度撤緩字第32號撤銷
    緩起訴處分書可稽。惟查，本案被告自98年1月13日起即入
    伍服役，役期1年，迄今仍於服役中，此經被告陳述明確，
    並有國防部參謀本部人事參謀次長室98年6月18日國人勤務
    字第0980008185號函附卷可稽（見本院98年度北交簡字第86
    8號卷第13頁），參諸上開法條意旨，上開撤銷緩起訴處分
    書之送達，自應囑託該管軍事機關或長官為之，始為合法。
    然檢察官乃誤向被告當時之戶籍地即臺北市○○區○○路
    120巷89號6樓之1為寄存送達，此有送達時間為98年4月8日
    之臺灣臺北地方法院檢察署送達證書可憑（見該署98年度撤
    緩字第32號卷第6頁），是以檢察官上開撤銷緩起訴處分書
    既未合法送達，並致被告無從依刑事訴訟法第256條之1第1
    項聲請再議，則前開撤銷緩起訴處分即尚難認已確定，故檢
    察官在該撤銷緩起訴處分確定前，逕就被告之同一事實向本
    院聲請簡易判決處刑，其起訴程序顯然違背規定，且其瑕疵
    無從補正。原審未查，逕對被告論罪科刑，自有未合，應由
    本院合議庭撤銷原判決，並依刑事訴訟法第455條之1第3項
    準用同法第369條第2項之規定適用第一審通常程序，逕為第
    一審不受理之諭知。
據上論斷，應依刑事訴訟法第452條、第455條之1第1項、第3項
、第369條第1項前段、第2項、第364條、第303條第1款，判決如
主文。
本案經檢察官劉文婷到庭執行職務
中    華    民    國    98    年    12    月    23    日
                  交通法庭    審判長法  官  蔡坤湖
                                    法  官  謝昀璉
                                    法  官  呂煜仁
上正本證明與原本無異。
如不服本判決應於收受送達後10日內向本院提出上訴書狀，並應
敘述具體理由；其未敘述上訴理由者，應於上訴期間屆滿後20日
內向本院補提理由書（均須按他造當事人之人數附繕本）「切勿
逕送上級法院」。
                                    書記官  曹尚卿
中    華    民    國    98    年    12    月    23    日

司法院資訊處製作；財團法人民間司法改革基金會備份。
